【裁判字號】    99,抗,87
【裁判日期】    990630
【裁判案由】    請求不動產過戶登記等
【裁判全文】
臺灣高等法院臺南分院民事裁定  99年度抗字第87號
抗  告  人  乙○○
上列抗告人因與相對人甲○○間請求不動產過戶登記等事件，對
於中華民國99年4月21日臺灣臺南地方法院（99年度訴字第519號
）裁定提起抗告，本院裁定如下：
    主  文
抗告駁回。
抗告訴訟費用新臺幣壹仟元由抗告人負擔。
    理  由
一、本件抗告意旨略以：原審就本件訴訟費用之核定顯有違誤，
    抗告人以須重新或更正民事裁定，並俾便兩造有和解之空間
    ，於99年4月12日以民事陳報狀，向原審法院請求延長繳納
    裁判費期限1個月，原審法院未重新或更正裁定，竟於臺南
    市中西區調解委員會99年4月23日調解前之同年月21日，裁
    定駁回抗告人之訴及假執行之聲請，顯有未當，為此提起抗
    告，求予廢棄原裁定。
二、按提起民事訴訟，應依民事訴訟法規定繳納裁判費，此為必
    備之程式；又原告之訴，起訴不合程式或不備其他要件，依
    其情形可以補正，經審判長定期間命其補正而不補正者，法
    院應以裁定駁回之，亦為民事訴訟法第249條第1項第6款所
    明定。
三、查：抗告人起訴請求相對人不動產過戶登記等事件，經原審
    於99年3月26日裁定，核定訴訟標的價額為新台幣（以下同
    ）2,928,471元，應徵收裁判費為30,007元，並限抗告人應
    於收受裁定送達5日內繳納，逾期不繳即駁回其訴，上開裁
    定已於99年3月30日送達抗告人，因抗告人逾期未繳納裁判
    費，原審於99年4月21日，以99年度訴字第519號裁定駁回抗
    告人之訴及其假執行之聲請，有送達證書、裁定書在卷可稽
    。抗告人雖以上開情詞置辯。但查，原審99年3月26日補繳
    裁判費之裁定，既於99年3月30日送達抗告人，則抗告期間
    應自送達翌日之99年3月31日起算，至同年4月9日屆滿10日
    ，抗告人於上開期間未抗告，遲至同年月12日始向原審法院
    陳明訴訟費用核定有誤，縱認抗告人上開陳報狀內容有對原
    審上開補繳裁判費之裁定不服，而可認係提起抗告，亦已逾
    抗告期間，原審99年3月26日補繳裁判費之裁定已確定，抗
    告人自不得對上開裁定再為爭執。原審因抗告人逾期未繳納
    裁判費，而裁定駁回其訴及假執行之聲請，並無不合。抗告
    意旨指摘原裁定不當，求予廢棄，為無理由，應予駁回。
四、據上論結，本件抗告為無理由，應依民事訴訟法第495條之1
    、第449條第1項、第95條、第78條，裁定如主文。
中    華    民    國    99    年    6     月    30    日
                  民事第四庭    審判長法  官  吳上康
                                      法  官  王金龍
                                      法  官  陳珍如
上為正本係照原本作成。
本裁定除以適用法規顯有錯誤為理由外，不得再抗告。如提出再
抗告，應於收受送達後10日內委任律師為代理人向本院提出再抗
告狀（須附繕本），並繳納再抗告費新台幣1千元。
中    華    民    國    99    年    7     月    1     日
                                      書記官  易慧玲
【附記】
民事訴訟法第466條之1：
(1)對於第二審判決上訴，上訴人應委任律師為訴訟代理人。但上
  訴人或其法定代理人具有律師資格者，不在此限。
(2)上訴人之配偶、三親等內之血親、二親等內之姻親，或上訴人
  為法人、中央或地方機關時，其所屬專任人員具有律師資格並
  經法院認為適當者，亦得為第三審訴訟代理人。
民事訴訟法第466條之2第1項：
  上訴人無資力委任訴訟代理人者，得依訴訟救助之規定，聲請
  第三審法院為之選任律師為其訴訟代理人。

司法院資訊處製作；財團法人民間司法改革基金會備份。
